【裁判字號】    92,上訴,214
【裁判日期】    921127
【裁判案由】    偽造有價證券等
【裁判全文】
臺灣高等法院花蓮分院刑事判決                    九十二年度上訴字第二一四號
    上訴人即被告  甲○○
    選 任辯護 人  吳明益律師
右列上訴人即被告因偽造有價證券等案件，不服臺灣花蓮地方法院九十二年度訴字第
一二八號中華民國九十二年八月八日第一審判決( 起訴案號：臺灣花蓮地方法院檢察
署九十二年度偵緝字第四四號），提起上訴，本院判決如左：
    主  文
上訴駁回。
    事  實
一、甲○○於民國（下同）九十一年六月上旬某日，意圖為自己不法之所有，侵入其
    僱主乙○○位於花蓮縣花蓮市○○○○街七號之住處三樓（侵入住宅部分未據告
    訴），徒手竊取乙○○所有置於房間衣櫃內之空白支票四紙 (支票號碼：Ｒ00
    00000至Ｒ0000000號) ，得手後，隨即先持置於於該處一樓書桌抽
    屜內之乙○○印章二枚，分別盜蓋於其中二紙支票號碼為Ｒ0000000及Ｒ
    0000000號之空白支票上，數日後，再於支票號碼為Ｒ0000000號
    之支票上，填寫發票日為九十一年六月十八日，面額為新台幣（下同）二萬元，
    在支票號碼為Ｒ0000000號之支票上，填載發票日為九十一年六月二十七
    日，面額二萬五千元，接續偽造上開支票二紙，而於同年月十五日左右，持上開
    偽造面額為二萬元之支票（支票號碼：Ｒ0000000號），向不知情之李泉
    樹轉向林美玉調借得同額現款而行使，並將另紙偽造面額為二萬五千元之支票（
    支票號碼：Ｒ0000000號），持向林子祥欲調借現金而行使，然因上開偽
    造面額為二萬五千元之支票（支票號碼：Ｒ0000000號）於同年月二十七
    日經持票人提示，因印鑑不符無法兌現，經銀行人員發覺有異通知乙○○，始查
    悉上情。
二、案經花蓮縣警察局花蓮分局報告臺灣花蓮地方法院檢察署檢察官偵查起訴。
    理  由
一、訊據上訴人即被告甲○○對於右揭犯罪事實迭於警、偵訊、原審及本院均坦承不
    諱，核與被害人乙○○於警訊及偵查中所指訴之失竊情節相符，並經證人林美玉
    及李泉樹二人於警訊中證述明確。此外，並有上述偽造之支票影本二紙、票據掛
    失止付通知書影本一紙等附於警卷可資佐證，被告自白與事實相符，足堪採信。
    本件事證明確，被告犯行堪以認定，應予依法論科。
二、核被告所為，係犯刑法第三百二十條第一項之竊盜罪及第二百零一條第一項之偽
    造有價證券罪。被告基於一個偽造有價證券之犯意，偽造上開二紙支票之發票日
    及發票金額，係屬在密接之時地，基於同一犯意，接續施行數個動作，侵害同一
    之法益，應為接續犯，屬單純一罪，而其先後二次行使偽造之有價證券，時間緊
    接，方法相同，觸犯構成要件相同之罪名，顯係基於概括犯意為之，應依連續犯
    之規定論以一罪。被告盜蓋印章為偽造有價證券之部分行為，而偽造有價證券後
    持以行使，其行使之低度行為，應為偽造之高度行為所吸收，均不另論罪。又被
    告行使上開二紙偽造之有價證券向他人調取同額現款，並非用以供作擔保或作為
    新債清償而借款，其僅意在取得票面價值之對價，應不另論以詐欺取財罪（最高
    法院六十二年第一次刑庭會議決議參照）。被告所犯竊盜罪及偽造有價證券罪間
    ，有方法結果之牽連關係，應依刑法第五十五條後段牽連犯之規定，從重論以偽
    造有價證券罪。原審因依上開法條及刑法第五十五條，罰金罰鍰提高標準條例第
    一條前段等規定再審酌被告犯罪之動機、手段、目的、其偽造有價證券妨害金融
    市場票據之流通，惟偽填之金額不多，犯後復坦承犯行，態度良好等一切情狀，
    量處被告有期徒刑三年二月，另明被告偽造之上開支票號碼為Ｒ000000
    0及Ｒ0000000號之支票二紙，依刑法第二百零五條之規定，不問屬於被
    告與否，均應宣告沒收，認事用法，尚無不合，被告之上訴意旨指摘原審量刑過
    重，核無理由，應予駁回。
據上論斷，應依刑事訴訟法第三百六十八條，判決如主文。
本案經檢察官翟光軍到庭執行職務。
中      華      民      國    九十二    年     十一     月    二十七    日
                                審判長法官  吳  鴻  章
                                      法官  林  德  盛
                                      法官  黃  永  祥
右正本證明與原本無異。
如不服本判決，應於判決送達後十日內向本院提出上訴狀。其未述理由者，並應於
提出上訴狀後十日內向本院補提理由狀(須附繕本)。
                                    書記官  吳  家  瑩
中      華      民      國    九十二    年     十一     月    二十七    日


司法院資訊處製作；財團法人民間司法改革基金會備份。
